# 陈老师,政府补助的相关问题，请赐教

提问人：佛心 时间：2010-07-21 09:25:34
公司在外地建一个垃圾焚烧发电厂，其主要功能是焚烧垃圾，由当地政府按每吨价付给公司垃圾处理费，发电属于附带热能利用，是环保发电项目。根据这个项目的性质，当地区政府向国家财政申请到一笔 2 亿元的补助，作为专项开支直接划到公司账上，但是当地区政府说这笔钱是他们争取过来的，如果不争取就没有，那么这笔钱应该算他们的，就说这笔钱用来抵消以后的垃圾处理费，直到抵消完成再付。 请教：1.企业收到补助时如何进行账务处理，贷记：专项应付款，还是贷记：其他应付款； 2.当垃圾焚烧发电厂正式运行后，政府付的垃圾处理费通常都是直接进主营业务收入，现在这钱要用几年的时间来抵消，这个账务处理如何做比较合适，还有就是税务怎么处理。 请陈老师不吝赐教

回答人：chenyiwei
“当地区政府说这笔钱是他们争取过来的，如果不争取就没有，那么这笔钱应该算他们的，就说这笔钱用来抵消以后的垃圾处理费，直到抵消完成再付”：这一点应当可以说明该笔款项不是无偿的，因此不适用政府补助准则。总的原则是收到时作为负债处理，根据对每年的垃圾处理量和应收取的处理费金额的估计，预计将在下一年结转收入的部分列报为流动负债；其余列报为非流动负债。 税务问题需要与主管税务机关协调处理。在实务中很关键的一点是开具发票的时间。

回答人：chenyiwei
回复 地板 ying0518 的帖子这需要考虑：（ 1 ）声称“争取来该笔拨款”的区政府是否就是该焚烧厂项目的特许权授予方，即其有无权力要求抵销未来的垃圾处理费；（ 2 ）根据该项财政资金的管理办法，是否为层层下拨，即到最后变成了该区政府给予企业的补助（从直接的财政拨付关系看）。如果该区政府有权提出这样的要求，那么企业也只有遵照处理。